Inventaris van het archief van de Arbeidsvoorziening Zuid-Holland, 1996-2001
Nationaal Archief, Den Haag
- HANDELINGEN VAN HET REGIONAAL BESTUUR VOOR DE ARBEIDSVOORZIENING RIJNMOND
  - Het voorbereiden van, deelnemen aan en rapporteren over vergaderingen van overleg - en bestuursorganen omtrent arbeidsvoorzienings-aangelegenheden waarvan het voorzitterschap en/of secretariaat bij de organisatie berust. 1991-2001, 0
    - Regionaal Bestuur voor de Arbeidsvoorziening Rijnmond
      - Vergaderverslagen en vergaderstukken van het bestuur, 1996-2000; div.nrs.
        - 31-1, 28-2-1996, 8035
        - 27-3, 24-4-1996, 8017
        - 15-5, 29-5, 26-6-1996, 8014
        - 5-9, 25-9, 16-10-1996, 8013
        - 30-10, 27-11-1996, 8012
        - 19-11-1996, 8036
        - 18-12-1996, 8011
        - 15-1, 29-1-1997, 8033
        - 26-2, 2-4-1997, 8020
        - 16-4, 14-5-1997, 8032
        - 21-5-1997, 8022
        - 18-6, 16-7-1997, 8016
        - 3-9-1997, 8052
        - 15-10-1997, 8026
        - 5-11-1997, 8018
        - 3-12, 17-12-1997, 8003
        - 28-01-1998, 839
        - 25-02-1998, 838
        - 25-03-1998, 837
        - 29-04-1998, 836
        - 24-06-1998, 835
        - 29-07-1998, 841
        - 02-09-1998, 834
        - 30-09-1998, 833
        - 28-10-1998, 840
        - 25-11-1998, 843
        - 16-12-1998, 842
        - 27-1, 24-2, 31-3-1999, 8072
        - 28-4, 30-6-1999, 8084
        - 26-5-1999, 8073
        - 25-8, 27-10-1999, 8074
        - 24-11, 15-12-1999, 8004
        - 26-1, 23-2, 29-3-2000, 8002
        - 26-4, 31-5, 28-6-2000, 8077
        - 30-8, 27-9, 29-11-2000, 8005
        - 31-01-2001, 891
        - 28-02-2001, 890
        - 21-03-2001, 1289
        - 28-03-2001, 889
      - Vergaderverslagen en vergaderstukken van de bestuurscommissie samenvoeging RBS's Rijnmond en Drechtsteden, 1995-1996; 1282
      - Vergaderverslagen en vergaderstukken van het Managementteam, 1996-1999; div.nrs.
        - 1996, met verslagen van teamoverleg Industrie, Dienstverlening, Jeugd Werk Garantiewet (JWG), 8086
        - 2-1, 9-1, 16-1, 23-1, 30-1, 6-2-1996, 8075
        - 10-1, 24-1, 7-2-1996, 8059
        - 13-2, 20-2, 27-2, 12-3, 19-3, 26-3, 2-4-1996, 8076
        - 21-2, 6-3, 20-3, 27-3, 3-4-1996, 8058
        - 9-4, 16-4, 23-4-1996, 8009
        - 17-4, 15-5, 29-5, 12-6, 26-6-1996, 8057
        - 1-5, 24-7, 7-8, 21-8, 4-9, 18-9, 31-10, 13-11, 27-11, 11-12-1996, 8044
        - 7-5, 14-5, 21-5, 28-5, 4-6, 11-6-1996, 8008
        - 18-6, 25-6, 2-7, 9-7, 16-7-1996, 8007
        - 23-7, 30-7, 6-8, 13-8, 20-8, 27-8, 3-9, 10-9, 17-9-1996, 8010
        - 24-9, 1-10, 8-10, 15-10, 22-10, 29-10, 5-11-1996, 8089
        - 12-11, 26-11, 3-12, 13-12, 17-12, 20-12-1996, 8090
        - 8-1, 22-1-1997, 8078
        - 19-2, 19-3-1997, 8088
        - 2-4, 16-4,14-5, 28-5-1997, 8015
        - 11-6, 15-10-1997, 8063
        - 2-7, 9-7, 23-7-1997, 8049
        - 3-9, 17-9-1997, 8042
        - 1-10, 29-10, 10-12-1997, 8041
        - 29-1, 12-2, 19-2, 19-3, 26-3, 6-4, 29-4, 6-5, 25-5, 4-6, 11-6-1998, 8085
        - 25-6-1998, 8001
        - 1999, 8006
      - Vergaderverslagen en vergaderstukken van de directie, 1998; div.nrs.
        - 4-2, 11-2, 18-2, 20-2, 25-2, 10-3, 18-3-1998, 8025
        - 25-3, 8-4, 14-4, 15-4, 22-4-1998, 8027
        - 29-4, 20-5, 17-6-1998, 8019
        - 22-6, 19-8, 26-8, 2-9, 16-9-1998, 8081
        - 30-9, 28-10, 11-11-1998, 8066
        - 10-12, 23-12-1998, 8067
      - Vergaderverslagen en vergaderstukken van de Rotterdamse Stroomlijning, 1996-1998; div.nrs.
        - 1-1 - 30-9-1996, 8039
        - 17-2-1997, 8053
        - 18-2, 15-5, 6-6-1997, 8023
        - 11-3-1997, 8080
        - 22-4-1997, 8029
        - 8-7, 5-8, 19-8, 2-9-1997, 8046
        - 16-9, 23-9, 13-10-1997, 8047
        - 1-10, 14-10, 27-10, 11-11, 17-11, 25-11-1997, 8038
        - 7-10-1997, 8048
        - 11-12-1997, 8037
        - 16-12-1997, 8028
        - 23-1, 13-2, 3-3, 17-3, 20-3-1998, 8065
        - 31-3, 9-4, 14-4-1998, 8064
        - 27-10, 11-11, 25-11-1997, 3-3, 17-3, 7-5, 27-5-1998, 8079
      - Stukken betreffende decharge van het bestuur, 2001; 1293
  - Het vaststellen van het R(M)BP en de regionale begroting, ingevolge art. 47, eerste lid AVW (Stb. 1990, 402). 1991-1996, 119
    - Arbeidsbureaus van het RBA Rijnmond
      - Begroting van het Arbeidsbureau Rotterdam Oost, 1996; 8087
  - Het vaststellen van het jaarverslag van het RBA, ingevolge art. 57, eerste lid, AVW (Stb. 1990, 402). 1991-1996, 121
    - Regionaal Bestuur voor de Arbeidsvoorziening Rijnmond
      - Jaarverslagen over 1996-2000, 1997-2001; div.nrs.
        - 1996, 1997, 926
        - Directie Aanbod, 1996, 1997, 8061
        - 1997, 1998, 346
        - 2000 2001, 1298
      - Financiële jaarverslagen over 1996-1999, 1997-2000; 920-921, 929-930
        - 1996 1997, 920
        - 1997 1998, 929
        - 1998 1999, 921
        - 1999 2000, 930
    - Centraal Arbeidsbureau Scheepvaart (CAS)
      - Jaarverslag over 1997, 1998; 879
  - Het afsluiten van samenwerkingsovereenkomsten en convenanten. 1991-2001, 186
    - Regionaal Bestuur voor de Arbeidsvoorziening Rijnmond
      - Samenwerkingsovereenkomsten van de Rotterdamse Stroomlijning tussen de Sociale Dienst, Multibedrijven (WSW- organisatie Wet Sociale Werkvoorziening), NBRW (Banenpool-Organisatie) en SBAW (Bureau voor Projectontwikkeling) en het RBA Rijnmond, 1995-1997; 8040
      - Vergaderstukken betreffende de samenwerking met betrekking tot de Nulmeting Prestatie Indicatoren van het CWI Alexander tussen de Rotterdamse Stroomlijning en het RBA Rijnmond, 1998; 8070-8071
        - 26-1-1998, 8071
        - 27-2, 3-3, 24-3, 7-4-1998, 8070
      - Convenanten en overeenkomsten met de gemeente Rotterdam, 1048-1049
        - Convenant inzake de wijze van samenwerken, 2000, 1048
        - Overeenkomst met betrekking tot de besteden van G-86 gelden, 2000, 1049
    - Centraal Arbeidsbureau Scheepvaart (CAS)
      - Convenant tussen Bureau Zelfstandigen en Scheepvaart, Centraal Arbeidsbureau Scheepvaart en GAK Nederland mete betrekking tot samenwerking voor wat betreft hun activiteiten in de sectoren koopvaardij, Rijn- en benedenvaart en mobiele offshore., 1996; 1017
  - Het opstellen van de opdracht en het vaststellen van het rapport terzake van (wetenschappelijk) onderzoek betreffende het arbeidsvoorzieningsbeleid. 1991-2001, 193
    - Regionaal Bestuur voor de Arbeidsvoorziening Rijnmond
      - Onderzoek "Interne KwaliteitsZorg en de invoering van meetprocessen ten behoeve van de Rotterdamse Stroomlijning door Berenschot en Batalas, 1998; 8068
  - Het vaststellen van kwaliteitseisen voor de belangrijkste werkprocessen binnen de organisatie, ingevolge art. 5, eerste lid, onderdeel d, onder 1, Bestuursreglement CBA (Stcrt.1997, 12). 1997-2001, 314
    - Regionaal Bestuur voor de Arbeidsvoorziening Rijnmond
      - Handboek Rotterdamse Stroomlijning CWI Alexanderpolder, 1997; 8043
  - Het vaststellen van het R(M)BP en de regionale begroting, ingevolge art. 52, eerste lid, AVW 1996 (Stb.1996, 618). 1997-2001, 362
    - Regionaal Bestuur voor de Arbeidsvoorziening Rijnmond
      - Masterplan van de stuurgroep Rotterdamse stroomlijning, 1997-2001; 8030
      - Plan van aanpak voor het Centrum voor Werk en Inkomen (CWI), 1998; 8056
      - Jaarplan en begroting 1996, 1995; 943
      - Operationeel plan 1997, 1996; 933
      - Beleidsplannen over 1997-2000, div.nrs.
        - 1997 1996, 944
        - 1998 1997, 345
        - 1999-2000 1998, 951
        - 2000 1999, 925
      - Begroting 1999, 1998; 945
      - Electronisch Beleidsplan 1999 bemiddelingsbedrijf, 1998; 1281
    - Arbeidsbureaus
      - Bedrijfsplan van het Arbeidsbureau Alexander, 1997; 8069
  - Het vaststellen van periodieke verslagen, ingevolge art. 63, eerste lid, AVW 1996 (Stb.1996, 628). 1997-2001, 364
    - Regionaal Bestuur voor de Arbeidsvoorziening Rijnmond
      - Evaluatie van de aanbodversterking van het RBA Rijnmond, 1997; 8062
      - Onderzoek van de jaarrekening door Deloitte en Touche, 1997; 8082
      - Nota aanbodversterking van het Managementteam, 1997; 8021
      - Herstructurering van de regiefunctie van de Veranderdirectie, 1997-1998; 8054
      - Kwartaalrapportages, 1999-2000; 1057-1058, 1061-1062
        - 2e kwartaal 1999, 1057
        - 4e kwartaal 1999, 1058
        - 1e kwartaal 2000, 1061
        - 2e kwartaal 2000, 1062
      - de Rotterdamse Stroomlijning, 1997-2000; div.nrs.
        - 1997 - 1998, rapporten over de financiële verantwoording betreffende de projectkosten, 8055
        - 1997 - 1998, beleidsnota betreffende stedelijke activiteiten, 8034
        - Kwartaalrapportage "Vacatures en Werkzoekenden", eerste, derde kwartaal, 1998, 8083
        - Rapport over het concept "Kadernotitie Onbenutte Kwaliteiten" 1998-2000, 8050
        - Jaarverslag met accountantsverklaring 2000, 8092